【裁判字號】    89,抗,51
【裁判日期】    890331
【裁判案由】    聲請撤銷緩刑
【裁判全文】
臺灣高等法院刑事裁定                                八十九年度抗字第五一號
    抗告人
    即受刑人  甲○○
右列抗告人因聲請撤銷緩刑案件，不服台灣新竹地方法院中華民國八十八年十二月十
日裁定（八十八年度聲字第一三八六號）提起抗告，本院裁定如左：
    主  文
原裁定撤銷，發回台灣新竹地方法院。
    理  由
一、本件抗告意旨略以：台灣新竹地方法院八十七年度易字第七七三號侵占案件，因
    違法判決送達，伊已於八十八年十二月八日依法提起上訴，為此提起本件抗告云
    云。
二、原裁定意旨略以：受刑人甲○○因犯詐欺罪，前經台灣新竹地方法院於民國八十
    六年十二月十八日判決（八十六年度易字第一九三八號），就受刑人所犯詐欺案
    件判處有期徒刑十月，緩刑三年，詎受刑人於緩刑前之八十四年十月間起至八十
    五年十一月止因侵占案件，於八十八年十月二十一日經原法院判處有期徒刑十月
    ，並於八十八年十一月十八日確定，經核與刑法第七十五條第一項第二款之規定
    相符，因而裁定將上述緩刑之宣告予以撤銷等語。
三、按緩刑前犯他罪，而在緩刑期內受有期徒刑以上刑之宣告者，應撤銷其緩刑之宣
    告，刑法第七十五條第一項第二款定有明文。又所謂受有期徒刑以上刑之宣告，
    係指確定之宣告而言（最高法院八十年度台非字第二六七號判例參照）。經查本
    件抗告人即受刑人甲○○前因犯詐欺罪，經台灣新竹地方法於八十六年度易字第
    一九三八號於民國八十六年十二月十八日判處有期徒刑十月，緩刑三年，並於八
    十七年一月二十一日確定，雖受刑人曾於緩刑前之八十四年十月起至八十五年十
    一月間因侵占案件，經原法院八十七年易字第七七三號於八十八年十月二十一日
    判處有期徒刑十月，後案判決書雖經原法院於八十八年十月二十八日送達於受刑
    人設於台南縣白河鎮汴頭一鄰林子內十號住處，惟因受刑人於八十八年十月十日
    至同年十一月二十九日間，另案在台灣台北看守所羈押中，依刑事訴訟法第五十
    六條第二項之規定，應囑託該所長官送達始合法，上開送達竟向其住處送達，於
    法有違，自不生送達之效力，嗣經原法院發覺後重新送達，而於八十八年十二月
    八日合法送達判決正本，而抗告人亦即於送達同日提起上訴，案經本院八十九年
    度上易字第四十三號侵占等案件審理中，尚未確定。上情業經本院調閱八十九年
    度上易字第四十三號侵占等案件審核屬實。
四、本件抗告人於緩刑期前所犯台灣新竹地方法八十七年易字第七七三號侵占案件，
    既尚未判決確定，依上揭判例意旨，自不得撤銷前案台灣新竹地方法於八十六年
    度易字第一九三八號所為緩刑之宣告。原裁定未察認台灣新竹地方法八十七年易
    字第七七三號侵占案件已於八十八年十一月十八日判決確定，因而裁定將上述緩
    緩刑之宣告撤銷，自有違誤，應認抗告人之抗告為有理由，而由本院依法將原裁
    定撤銷，發回原裁定法院更為裁定。
五、據上論結，應依刑事訴訟法第四百十三條，裁定如主文。
中      華      民      國    八十九    年      三      月    三十一    日
                                臺灣高等法院刑事第十七庭
                                    審判長法  官  陳  正  雄
                                          法  官  林  勤  純
                                          法  官  許  錦  印
右正本證明與原本無異。
不得抗告。
                          書記官  黃  德  煌
中      華      民      國    八十九    年      四      月      六      日


司法院資訊處製作；財團法人民間司法改革基金會備份。
